最  高  行  政  法  院  裁  定
111年度抗字第168號
抗  告  人  林敏福                                      

上列抗告人因與相對人考選部間考試事件，對於中華民國111年5
月5日臺北高等行政法院111年度再字第19號裁定，提起抗告，本
院裁定如下︰
　　主  文
抗告駁回。
抗告訴訟費用由抗告人負擔。
　　理  由
一、按抗告法院認抗告為不合法或無理由者，應為駁回抗告之裁
    定。
二、緣抗告人參加民國101年專門職業及技術人員高等考試會計
    師考試，因國文科目成績54分，未達及格標準55.59分，經
    相對人寄發成績及結果通知書（即原處分）通知考試不及格
    。抗告人不服，循序提起行政訴訟，經臺北高等行政法院（
    下稱原審）102年度訴字第570號判決（下稱原確定判決）駁
    回，復經本院102年度裁字第1704號裁定駁回上訴確定。抗
    告人曾先後多次提起再審之訴及聲請再審，均經原審分別裁
    判駁回各在案。茲抗告人對最近一次即原審110年度再字第3
    4號裁定（下稱原確定裁定）聲請再審，經原審以111年度再
    字第19號裁定（下稱原裁定）駁回後，抗告人仍不服，遂提
    起本件抗告。
三、本件原裁定以：原確定判決係於102年11月14日確定，則抗
    告人於111年3月9日對原確定裁定提起本件再審之聲請，距
    原確定判決確定時，已逾5年，且本件亦非依行政訴訟法第2
    73條第1項第5款、第6款或第12款規定事由聲請再審，其聲
    請再審自非合法，應予駁回等語。
四、抗告意旨略以：依行政訴訟法第276條第5項但書規定，可知
    再審之訴有理由者，5年時效起算自該再審判決確定時起算
    ，而聲請再審是否亦有上開規定之適用尚待本院審理確定等
    語。
五、本院查：
　㈠再審之訴自判決確定時起，如已逾5年者，不得提起。但以第
    273條第1項第5款、第6款或第12款情形為再審之理由者，不
    在此限；對於再審確定判決不服，復提起再審之訴者，前項
    所定期間，自原判決確定時起算。但再審之訴有理由者，自
    該再審判決確定時起算，行政訴訟法第276條第4項及第5項
    定有明文。上開規定依同法第283條規定，對已確定之裁定
    聲請再審者，準用之。
  ㈡再審之目的，固在匡正確定終局判決之不當，以保障當事人
    之權益，惟確定判決之安定性亦應兼顧，故於判決確定後經
    過5年，除有特定之再審原因外，再審之訴即不許提起，此
    為行政訴訟法第276條第4項所明定。惟依此規定，當事人就
    同一實體法律關係，對於駁回再審之訴之確定判決，又提起
    再審之訴，如亦自再審判決確定時起算5年之起訴期間，將
    導致當事人就本質上同一之實體法律關係，於判決確定後，
    得一再提起再審之訴，而為無謂之爭執，虛耗司法資源，自
    應予以限制，故同條第5項明定對於再審之訴之確定判決，
    又提起再審之訴者，其起訴期間應自第一次判決確定時起算
    。但如再審判決為全部或一部廢棄原確定判決時，則對再審
    判決提起再審之訴，其起訴期間，應自該再審判決確定時起
    算。
　㈢經查，原確定判決係於102年11月14日確定，有原審前案查詢
    表可稽（原審卷第7頁），嗣抗告人於111年3月9日聲請本件
    再審，距原確定判決確定時，已逾5年。且核其主張再審事
    由均與行政訴訟法第273條第1項第5款、第6款、第12款無涉
    ，其再審之訴自非合法。從而，原裁定以抗告人聲請再審不
    合法予以駁回，並無違誤。抗告意旨以聲請再審是否有行政
    訴訟法第276條第5項但書規定之適用尚待本院審理確定云云
    ，求予廢棄原裁定，為無理由，應予駁回。
六、據上論結，本件抗告為無理由。依行政訴訟法第104條、民
    事訴訟法第95條、第78條，裁定如主文。
中　　華　　民　　國　　111 　年　　8 　　月　　25　　日
                    最高行政法院第二庭
                        審判長法官  帥　嘉　寶　
                              法官　鄭　小　康
                              法官　林　玫　君
                              法官　李　玉　卿
                              法官　洪　慕　芳

以  上  正  本  證  明  與  原  本  無  異
中　　華　　民　　國　　111 　年　　8 　　月　　25　　日
　　　　　　　　　　　　　　　書記官　張　玉　純